臺灣臺南地方法院刑事判決　　　　　93年度易字第1000號
公　訴　人　臺灣臺地方法院檢察署檢察官
被　　　告　丁○○　男　四十一.
　　　　　　丙○　　男　七十六.
上開被告等因賭博案件，經檢察官提起公訴 (93年度偵字第1109
3號)，本院判決如下：
    主   文
丁○○共同連續意圖營利，聚眾賭博，處有期徒刑肆月，如易科
罰金，以銀元佰元折算壹日。
丙○共同連續意圖營利，聚眾賭博，處有期徒刑貳月，如易科罰
金，以銀元佰元折算壹日。
扣案之賭具撲克牌二副、麻將牌一副、天九牌三副、骰子九顆、
監視器三台、電視機一台均沒收。
    事   實
一、丁○○（綽號為「鼠仔」）與丙○共同基於意圖營利之概括
    犯意聯絡，自民國九十三年九月下旬某日起至同年十月二十
    四日止，連續由丁○○提供其向不知情之陳武雄所承租，位
    於臺南市○○區○○街十七號之房屋，並裝設丁○○所有之
    監視器三台及電視機一台以躲避警方之查緝，而丙○受僱於
    丁○○在現場把風並監控一樓大門以控制賭客出入，再以丁○○所有之撲克牌二副、麻將牌一副、天九牌三副、骰子九
    顆為賭具，邀集賭客李勝安、邱郁文、蘇文字、黃榮麟、蔡
    國安、陳重祿、戊○○、李德旺、盧澄壽、謝受福（均為警
    依社會秩序維護法移由本院簡易法庭裁處）在該處賭博財物
    ，其賭博麻將牌之方式為每底新臺幣（下同）二百元、每台
    為五十元，並約定每一圈由丁○○向胡牌者抽取二百元以營
    利。嗣於同年十月二十四日凌晨一時四十分許，經警據報持
    搜索票前往上開處所，當場查獲上情。
二、案經臺南市警察局第二分局報告臺灣臺地方法院檢察署檢察
    官偵查起訴。
    理    由
一、訊據被告丁○○坦承確有承租上開房屋，且扣案之賭具均為
    伊所有等情；被告丙○則坦承確有於上開時、地於警員查緝
    賭博時在場等情，惟被告二人均矢口否認有何意圖營利供給
    賭博場所及聚眾賭博等犯行。被告丁○○辯稱：伊承租該房
    屋係作為種花、養鳥、談生意之用，並未提供上開房屋聚眾
    賭博云云；被告丙○則辯稱：伊並無在該賭博場所把風，伊
    至該地係尋人討債，而伊在檢察官偵查中之自白係害怕被收
    押才那樣說的，且證人乙○○在警詢時證稱係伊把風是不實
    之證言云云。經查：
(一)、被告丁○○所承租之上開房屋，確於九十三年十月二十四日
    經警持搜索票入內，並當場查獲賭客李勝安、邱郁文、蘇文
    字等三人同桌以撲克牌賭具賭博財物，賭客黃榮麟、蔡國安
    、陳重祿、戊○○等四人同桌以麻將牌賭具賭博財物，及賭
    客李德旺、盧澄壽、謝受福三人同桌以撲克牌為賭具賭博財
    物等情，業據證人李勝安、邱郁文、蘇文字、黃榮麟、蔡國
    安、陳重祿、戊○○、李德旺、盧澄壽、謝受福等人於警詢
    時均證述屬實 (見警卷第九頁至第四一頁)，而上開賭客為
    賭博行為時，現場尚有曾明義、謝受福、陳仁淨、池舜惠、
    黃碧英、李德旺、蔡添財、汪秀蜜、邱李寶莉、蔡淑惠等人
    在場，或為觀賭、或與友人同至該場所等情，亦據曾明義等
    人於警局證述甚詳 (見警卷第四四頁至第六七頁)，足認上
    開賭博場所為警查獲之時，現場除了三桌之賭客為賭博行為
    外，尚有近十人在場觀賭，現場之人數高達二十人，顯然係
    一頗具規模之賭場，而該房屋之承租人即被告丁○○亦同在
    現場，並為警帶回警局製作筆錄等情，亦為被告丁○○所自
    承；況為警查獲在該賭場內之二十人間，彼此並非均相熟識
    ，亦為賭客蔡國安及觀賭之李德旺等人於警局中所供承 (
    見警卷第二四頁背面、第五八頁背面)，在在足認上開房屋
    並非被告丁○○單純用以種花、養鳥、談生意之用，係屬一
    頗具規模之賭場，上開房屋顯然係供作他人賭博之場所無疑
    。
(二)、又證人即賭客戊○○、黃榮麟均證稱：賭客賭完後，贏錢的
    人須拿二百元放在桌上等語 (見警卷第十一頁、第十六頁)
    ；證人乙○○證稱：該賭場經營之時間從伊第一次去至被警
    方查獲時大約一個多月，現場查扣之賭具係由在現場之丁○○所提供，而監視器係用以監視外面狀況防止被警方查獲，
    係由在現場之丙○監看監視器便利把風開啟大門讓賭客進入
    ，而該賭場係由房屋承租人丁○○所主持，丁○○並未住在
    該處，該處係丁○○承租用以提供他人賭博之用，該賭場有
    抽頭，至於如何抽頭伊不清楚等語 (見警卷第七三頁)；雖
    然證人乙○○嗣後於檢察官偵查及本院審理時均翻異前詞改
    稱：伊當時是想睡覺，迷迷糊糊隨便亂講的，被告丁○○並
    未主持賭場，被告丙○並未擔任把風云云。惟證人即當日進
    行搜索該賭場之臺南市第二分局偵查員郭志偉證稱：乙○○
    在現場時雖是躺著，但看起來是清醒的，因為我們從樓下到
    樓上共有三、四分鐘，樓上早就一片騷動，且乙○○被帶回
    警局製作筆錄時並無精神不佳或昏昏沈沈之狀態，而乙○○
    在刑事組製作筆錄時亦當場指認把風者是被告丙○等語 (
    見偵查卷第三一、三二頁)，而證人乙○○於本院審理時，
    檢察官反詰問時亦稱：伊之工作係擔任保全人員，早班係早
    上七時至晚上七時，晚班係晚上七時至隔天早上七時，伊之
    工作須具備機警之條件，平時工作時即使在疲倦或特殊狀況
    ，伊都能立即反應，而當日員警搜索賭場時伊係在睡覺，員
    警約在凌晨一時許到達賭場，嗣後伊及其他賭客陸續被帶到
    警局受訊，這中間約有半小時至一小時之時間，若以伊擔任
    保全人員之經驗，半小時至一小時之時間，伊之意識已足以
    清醒等語 (見本院九十四年五月十日審判筆錄)，參以證人
    乙○○上開於本院審理時之證言，再佐以警員郭志偉之上開
    證詞，足認證人乙○○於警詢時，其精神及意識確處於清醒
    之狀態，其於警詢時之證言確具有相當之可信性，其於檢察
    官之偵訊中及本院審理時所證稱：伊於警局受訊時係因精神
    狀態迷迷糊糊才隨便說的云云，確為迴護被告二人之詞，不
    足採信；另據被告丙○於檢察官偵查中亦一度自承：係房東
    綽號「鼠仔」之丁○○僱用伊從事現場把風之工作，伊自去
    年九月底時即去該賭場，伊之薪水每天只有幾百元，工作係
    看監視器，有賭客來時就開門，警察來時就不要開門，裡面
    應該有抽頭，賭場說沒抽頭是騙人的等語 (見偵查卷第十五
    頁)，經核與證人乙○○於警訊時所證之情節確屬相符，更
    足以佐證證人乙○○於警詢時之證言確具有較可信之特別情
    況，再佐以證人戊○○、黃榮麟於警詢時之證言，在在足證
    被告丁○○確有主持該賭場，且具有營利之意圖，並抽頭以
    營利之事實甚明，而被告丙○確有擔任賭場把風之事實亦屬
    明確，是被告丁○○、丙○二人上開所辯，顯係卸責之詞，
    均不足採信。
(三)、綜上所查，依上開證人乙○○於警詢時較具可信性之證詞、
    參與執行搜索任務之員警郭志偉於偵查中之證詞，與被告丙○於偵查中之供詞相互稽核，且觀以現場參與賭博及圍觀之
    人共近二十人，可謂頗具規模，並有賭具即撲克牌二副、麻
    將牌一副、天九牌三副、骰子九顆、監視器三台、電視機一
    台等扣案可稽，足認被告丁○○確係承租上開房屋，且提供
    作為賭場並抽頭以營利之用，而被告丙○確係受僱於被告丁○○從事該賭場之把風工作，並領有薪資以營利，要屬無疑
    。
    本件事證明確，被告二人犯行，均堪認定。
二、核被告丁○○、丙○二人所為，均係犯刑法第二百六十八條
    之意圖營利提供賭博場所及同條之意圖營利聚眾賭博罪。被
    告丙○雖係擔任該賭場之把風工作，惟觀以被告丙○係受僱
    於被告丁○○並領有薪資，擔任把風之工作並負責開啟賭場
    之門讓賭客進入，其係基於正犯之意思為賭博罪之構成要件
    以外之把風行為，是被告二人就上開賭博犯行均有犯意之聯
    絡及行為之分擔，均應論以共同正犯。被告二人先後多次提
    供賭博場所及聚眾賭博之犯行，均時間緊接，各觸犯犯罪構
    成要件相同之罪名，顯係基於概括之犯意反覆為之，各應依
    連續犯之規定論以一罪即連續意圖營利供給賭博場所及連續
    意圖營利聚眾賭博罪，並均加重其刑。被告二人均係以一行
    為觸犯意圖營利供給賭博場所及意圖營利聚眾賭博罪，為想
    像競合犯，均應依刑法第五十五條之規定，從一重之意圖營
    利聚眾賭博罪處斷。爰審酌被告二人犯罪動機、目的、手段
    ，被告丁○○係實際承租房屋提供賭博場所之人，犯罪情節
    較重，被告丙○係受僱於被告丁○○為該賭場之把風工作者
    ，犯罪情節較輕，及被告二人犯後態度等一切情狀，各量處
    如主文所示之刑，並均諭知如易科罰金之折算標準，以資懲
    儆。
三、扣案之賭具即撲克牌二副、麻將牌一副、天九牌三副、骰子
    九顆、監視器三台、電視機一台，均係供本件犯罪所用之物
    且屬被告丁○○所有，業據其供承在卷，應依刑法第三十八
    條第一項第二款之規定，併予宣告沒收。另扣案十元硬幣三
    十九枚，為警員在倉庫起獲，及現場查獲之商業本票一本，
    無法證明係供本件犯罪所用之物，亦非屬違禁物，爰不另為
    沒收之諭知，併此敘明。
據上論斷，應依刑事訴訟法第二百九十九條第一項前段，刑法第
二十八條、第五十六條、第二百六十八條、第五十五條、第四十
一條第一項前段、第三十八條第一項第二款，罰金罰鍰提高標準
條例第一條前段、第二條，判決如主文。
本案經檢察官甲○到庭執行職務。
中　　華　　民　　國　  　94  　年　  5　　月   24    日
                  刑事第七庭  審判長法  官  蘇義洲
                                    法　官  朱中和
                                    法  官  徐文瑞
以上正本證明與原本無異。
如不服本判決，應於收受送達後10日內向本院提出上訴書狀（應
附繕本）。
                                    書記官  李珍瑩
中　　華　　民　　國　  　94  　年　  5　　月   24    日
附錄條文：
中華民國刑法第268條
 (圖利供給賭場或聚眾賭博罪)
意圖營利，供給賭博場所或聚眾賭博者，處三年以下有期徒刑，
得併科300元以下罰金。
